【裁判字號】    99,審簡上,28
【裁判日期】    990430
【裁判案由】    竊盜
【裁判全文】
臺灣士林地方法院刑事判決            99年度審簡上字第28號
上  訴  人
即  被  告  甲○○
上列上訴人因竊盜案件，不服本院內湖簡易庭於中華民國98年12
月23日所為98年度湖簡字第846 號第一審刑事簡易判決（聲請簡
易判決處刑案號：臺灣士林地方法院檢察署98年度撤緩偵字第12
6 號），提起上訴，本院管轄第二審之合議庭判決如下：
    主  文
上訴駁回。
甲○○緩刑貳年，並應向公庫支付新臺幣壹萬元。
    事實及理由
一、本案經本院審理結果，認第一審判決以被告甲○○所犯係犯
    刑法第320 條第1 項之竊盜罪，判處被告拘役40日，並諭知
    如易科罰金以新臺幣（下同）1000元折算1 日，認事用法及
    量刑均無不當，應予維持。相關事實、證據及理由並引用第
    一審刑事簡易判決書及檢察官聲請簡易判決處刑書之記載（
    詳如附件），另補充：被告於本院調查時之自白（參見本院
    民國99年3 月16日準備程序筆錄）。
二、上訴人上訴意旨略以：原審量刑過重請求改判緩刑云云。惟
    按刑之量定及緩刑之宣告，係實體法上賦予法院得為自由裁
    量之事項，倘其未有逾越法律所規定之範圍，或濫用其權限
    ，即不得任意指摘為違法（最高法院75年臺上字第7033號判
    例意旨參照）。原審業已審酌被告犯罪之動機，而量處被告
    上開刑責，並諭知易科罰金之折算標準，經核量刑並無特別
    失出之處，上訴人請求輕判並無理由。末查，被告係因未履
    行少部分義務勞動，遭檢察官撤銷緩起訴，實不可取，惟被
    害人已於偵查中表示願意原諒被告，及本件係因當事人間感
    情糾紛而起，被告一時衝動而為，其用意非變賣竊得財物圖
    利，惡性不大。再查被告前未曾因故意犯罪受有期徒刑以上
    刑之宣告，有臺灣高等法院被告前案紀錄表在卷可佐。本院
    因認被告經此偵審程序對被告之教訓已深，當知警惕，信無
    再犯之虞，本院因認暫不執行其刑為當，爰併予宣告緩刑2
    年，以觀後效，用啟自新。並諭知被告應依執行檢察官指示
    給付公庫1 萬元。以上為緩刑宣告附帶之條件，依刑法第74
    條第4 項規定，上開條件內容得為民事強制執行名義，且依
    刑法第75條之1 第1 項第4 款規定，違反上開之負擔情節重
    大，足認原宣告之緩刑難收其預期效果，而有執行刑罰之必
    要者，得撤銷緩刑之宣告。
三、據上論斷，應依刑事訴訟法第455 條之1 第1 項、第3 項、
    第36 8條、第373 條，刑法第74條第1 項第1 款、第2 項第
    4 款，判決如主文。
四、本案經檢察官曾勁元到庭執行職務。
中    華    民    國    99    年    4     月    30    日
                  刑事第一庭審判長法  官  洪英花
                                  法  官  雷雯華
                                  法  官  王沛雷
以上正本證明與原本無異。
本件不得上訴。
                                  書記官  吳尚文
中    華    民    國    99    年    4    月     30    日
本案論罪科刑法條全文：
刑法第320條第1項
意圖為自己或第三人不法之所有，而竊取他人之動產者，為竊盜
罪，處五年以下有期徒刑、拘役或五百元以下罰金。

司法院資訊處製作；財團法人民間司法改革基金會備份。
